臺灣高等法院臺中分院刑事判決　　　　　　　　　九十一年度上易字第一八一九號
　　上　訴　人　臺灣台中地方法院檢察署檢察官
　　被　　　告　乙○○
右上訴人因竊盜等案件，不服臺灣台中地方法院九十一年度易字第一三七七號中華民
國九十一年七月十一日第一審判決（起訴案號：臺灣台中地方法院檢察署九十一年度
偵字第二六五三、三二六三號，併辦案號九十一年度偵字第八九五六、一二七九號）
，提起上訴，本院判決如左：
    主      文
原判決關於乙○○部分撤銷。
乙○○共同攜帶兇器竊盜，累犯，處有期徒刑捌月。扣案之六角扳手壹支沒收。
    事      實
一、乙○○於民國 (下同 )八十八年間曾犯竊盜罪，經台灣台中地方法院判處有期徒
    刑六月確定，於八十九年十月三十一日執行完畢，詎仍不知悔改，基於收受贓物
    之概括犯意，明知陳錦德 (另案審理 )持有懸掛ＮＺ－ＯＯ六六號車牌之自用客
    貨車 (戊○○所有，於九十年十二月十七日失竊，原車牌係ＮＣ－Ｏ四六七號，
    ＮＺ－ＯＯ六六號車牌係張秉華所有，於九十年十二月三十一日失竊 )係贓車，
    竟與張耿昆 (應由檢察官另行起訴 )共同於九十一年一月八日上午八時許，至台
    中市○○街陳錦德住處，由張耿昆向陳錦德借用收受，旋由張耿昆駕駛，同日上
    午十時三十分許換由乙○○收受駕駛，同日下午十二時四十五分許，乙○○駕駛
    該車途經台中縣烏日鄉○○村○○路○段青仔巷九十九弄十八號旁為警查獲。
二、周家全 (業經判決確定 )於九十一年二月一日晚上七、八時許，在台中市○○區
    ○○路二十七號前，見丁○○所有之九Ｆ─二五一九號自用客貨車停於該處，車
    內有五金百貨一批，即至台中市○○路駕駛其之前竊得之ＰＺ─九００二號自用
    客貨車，並以電話聯絡乙○○至台中市○○路（起訴書誤載為惠中路）駕駛其 (
    周家全 )之前竊取停放該處之ＳＥ─六八五０號白色自用客貨車前來共同竊取該
    批五金百貨，乙○○明知前開ＳＥ─六八五０號自用客貨車係周家全竊得之贓車
    ，竟承上收受贓物之犯意，至杏林路駕駛ＳＥ─六八五０號自用客貨車至前開弘
    孝路九Ｆ─二五一九號自用客貨車停車處，並與周家全共同基於意圖為自己不法
    所有之犯意聯絡，由周家全持前開六角扳手一支撬開九Ｆ─二五一九自用客貨車
    左後車門（毀損部分未據告訴）進入車內，共同竊取該車所載之五金百貨一批，
    並分別以渠等所駕駛上開二部自用客貨車載離現場，旋至台中市○○區○○街六
    十一號不知情之張梅芬（另經檢察官為不起訴處分）之住處洗澡。嗣於九十一年
    二月一日凌晨，在台中市○○區○○街六十一號附近空地，為張明順發現其所失
    竊之ＳＥ─六八五０號自用客貨車停放該處，即報警並會同警方在現場埋伏，而
    於九十一年二月二日凌晨二時四十五分許，查獲乙○○、周家全，並扣得Ｌ型小
    扳手一支、五金百貨一批（業已發還丁○○）、ＳＥ─六八五０號自用客貨車一
    部（已發還張明順）與飾品一批、ＰＺ─九００二號自用客貨車一部（已發還丙
    ○○）。
三、案經台中市警察局暨台中市警察局第五分局報請臺灣台中地方法院檢察署檢察官
    偵查起訴及移送併辦。
    理      由
一、訊據被告乙○○雖矢口否認犯罪，辯稱：周家全叫我去幫忙搬東西，他說是他朋
    友的，他已經搬了一半，因為他開的車子載不下，才叫我開另外一部車子去幫忙
    載的，我不知道ＳＥ─六八五０號白色自用客貨車是贓車，懸掛ＮＺ─○○六六
    號車牌的自用客貨車是張耿昆借的，我不認識陳錦德，不知道是贓車云云。另證
    人周家全於原審中雖亦證述：乙○○不知ＳＥ─六八五０號車是偷來的，我有跟
    他說九Ｆ─二五一九號車內之五金百貨是朋友的等語，惟查右開犯罪事實業據證
    人張明順、丁○○、張秉華、戊○○於警訊中證述綦詳，並有贓物領據、車輛竊
    盜、車牌失竊資料個別查詢報表等在卷及破壞六角扳手一支扣案可資佐證，次查
    證人張耿昆於偵查中證述：我與乙○○去台中市○○街向陳錦德借車，鑰匙孔有
    壞，我才知道是贓車，我開到烏日，十時三十分換乙○○開，乙○○知道贓車，
    他向我說那是偷來的等語，另被告乙○○於警訊時供稱：因想變賣，因為身上沒
    錢才偷九Ｆ─二五一九自用客貨車上之五金百貨等語（詳台灣台中地方法院檢察
    署九十一年度偵字第二六五三號卷第二十三頁），於偵查中供稱：「．．．他（
    指被告周家全）打電話，叫我開白色的箱型車（指ＳＥ─六八五０號自用客貨車
    ）過去，他叫我到信凌路（杏林路）開車子，他說他放一台贓車在那裡，鑰匙是
    一把平的鐵片．．．」等語（詳前揭卷第七十五頁），證人周家全於偵查中證稱
    ：乙○○知道要去偷搬東西，原本是要我一人承擔的，我到惠中路開ＰＺ─九０
    ０二號車，乙○○至台中市○○路開ＳＥ─六八五０號車，相約到惠中路集合要
    偷五金百貨等語 (詳前揭卷第八十三頁、八十九頁），於原審審理時證稱：我是
    以六角板手撬開司機座後面左後車門，乙○○到現場時我還沒有偷等語 (詳原審
    卷第三十六頁 )，事證已臻明確，被告所辯顯係脫卸之詞，不足採信，其犯行應
    堪認定。
二、扣案被告等行竊時周家全持有之六角板手頗銳利，足對人之生命、身體、安全構
    成威脅，客觀上足供兇器使用，核被告乙○○所為，係犯刑法第三百四十九條第
    一項之收受贓物罪及第三百二十一條第一項第三款之攜帶兇器竊盜罪。被告與周
    家全就竊取前開九Ｆ─二五一九號自用客貨車內之五金百貨之犯行，彼此間有犯
    意聯絡及行為分擔，為共同正犯，被告先後二次收受贓物，所為時間緊接，犯構
    成要件相同之罪，顯係基於概括犯意反覆為之，為連續犯，依刑法第五十六條規
    定以一罪論，所犯二罪間有方法結果之牽連關係，依刑法第五十五條之規定，從
    一重之攜帶兇器竊盜罪處斷，公訴人就被告所犯攜帶兇器竊盜罪部分，於起訴法
    條雖未論及，惟業於犯罪事實欄載明 (雖公訴人另記載被告乙○○竊盜部分另簽
    併臺灣高等法院台中分院審理云云，然乙○○之前所犯竊盜罪經台灣台中地方法
    院檢察署檢察官以九十年度偵字第三七七六號起訴書提起公訴，經台灣台中地方
    法院以九十年度易字第一七八三號判決無罪，復經本院以九十年度上易字第一九
    九二號判決駁回上訴確定，有該案起訴書、判決書附卷可憑 )，況此部分與起訴
    之收受贓物部分有牽連犯之裁判上一罪之關係，本院自得併審，另事實一部分與
    起訴之收受贓物部分有連續犯之裁判上一罪之關係如上述，檢察官移送併辦並無
    不當，爰予併審，又被告乙○○於八十八年間曾犯竊盜罪，經台灣台中地方法院
    判處有期徒刑六月確定，於八十九年十月三十一日執行完畢，有台灣高等法院被
    告全國前案紀錄表在卷可考，五年以內再犯本件有期徒刑以上之罪，為累犯，依
    刑法第四十七條之規定，加重其刑，原審予以論罪科刑，固非無見，惟查原審就
    事實一部分未及併審，尚有未當，上訴人即檢察官以此為由上訴有理由，應由本
    院將原審此部分判決撤銷改判，爰審酌被告犯罪之動機、目的、手段及犯罪所生
    之損害暨犯罪後之態度等一切情狀，量處如主文第二項所示之刑。扣案之六角扳
    手一支係共犯周家全所有供本件竊盜使用之物，依法宣告沒收。
三、據上論斷，應依刑事訴訟法第三百六十九條第一項前段、第三百六十四條、第二
    百九十九條第一項前段、刑法第二十八條、第五十六條、第三百二十一條第一項
    第三款、第三百四十九條第一項、第五十五條、第四十七條、第三十八條第一項
    第二款，罰金罰鍰提高標準條例第一條前段，判決如主文。
本案經檢察官甲○○到庭執行職務。
中      華      民      國      九十一  年      十二    月      三      日
                                臺灣高等法院臺中分院刑事第九庭
                                      審判長法  官  陳  筱  珮
                                            法  官  吳  重  政
                                            法  官  康  應  龍
右正本證明與原本無異。
不得上訴。
                                            書記官  黃  薰  慧
中      華      民      國      九十一  年      十二    月      五      日
                                                                        Ａ
